Dossiers de clients de l'étude XXXI
Archives nationales (France)
- Ensemble de petits dossiers nominatifs numérotés par l'étude de 1 à 32, de manière contemporaine à leur ouverture. Le titre donné au dossier par le notaire figure entre guillemets, au début de l'analyse. La plupart de ces dossiers ne contiennent qu'une seule pièce. Quelques numéros comprennent des
  - "M. le comte de Redern, M. Jérôme, M. Waldemann ". 3 pièces. Acte sous seing privé entre le comte Jean Sigismond Ehreinreich de Redern, propriétaire, demeurant 4, rue de Thorigny-au-Marais, et Charles Guillaume Just Jérôme, négociant, 5, rue Mandar, mandataire de François Waldemann, conseiller du roi de Bavière, et Louis d’Eisenmergen, conseiller et secrétaire du prince de Leuchtenberg à Munich, pour la vente de biens immobiliers situés à Choisy (5 juillet 1819); déclaration relative à la vente (6 juillet 1819); (25 juillet 1821)., 5 juillet 1819 - 31 août 1827; MC/DC/XXXI/16; n°30
  - "M. Simon". 1 pièce. Reconnaissance par Germain Vincent Simon, demeurant à Provins, concernant la restitution de pièces que lui a remises Me Froger-Deschesnes, notaire à Paris., 28 septembre 1841 - 7 janvier 1847; MC/DC/XXXI/16; n°31
  - "M. de Slade". 1 pièce. Acte sous seing privé entre Richard Désiré Hay, comte de Slade, propriétaire, demeurant 5, rue du Faubourg-Montmartre, et Richard Suzanne Hay de Slade, son fils, demeurant au château de Saint-Cyr-en-Arthies (Val-d’Oise), concernant la succession de Jules Emile Léon Hay de Slade, fils et frère des comparants., 23 décembre 1839; MC/DC/XXXI/16; n°32
  - 2 pièces. Enveloppe marquée "Ce paquet devra rester dans l'étude de Maître Potier, notaire à Paris (...). Marie Cornillon", et feuillet valant quittance pour 10 000 F., 26 novembre 1845-2 décembre 1845; MC/DC/XXXI/16; pièce a
  - 3 pièces. Ensemble de trois testaments: Mareschal (1er juillet 1873); Arnaud Lasmarrigues (1er août 1860); Mareschal née Parison (1er juillet 1873)., 1860-1873; MC/DC/XXXI/16; pièce b
  - 1 pièce. Courrier accusé de réception de Maître Potier à un destinataire non identifié (date barrée en tête de lettre)., 28 août 1846; MC/DC/XXXI/16; pièce c
  - 2 pièces. Enveloppe marquée "Dépôt à moi fait par Mr Ernest de Breteuil,30 avril 1845", contenant une autre enveloppe, encore fermée par un cachet de cire grise marquée "ces papiers sont déposés chez Me Potier 47bis, rue de Richelieu pour être ouverts en présence de moi déposant et de Madame Briniau. Ernest de Breteuil"., MC/DC/XXXI/16; pièce a
  - 4 pièces. Enveloppe marquée "MM. de Franchescini, de Tastet, Robert", contenant enveloppe à l'adresse de Me Potier, et lettre de Franchescini, accompagnant un acte sous-seing privé, indiquant les clauses et résolutions de ces droits dans une société pour l'achat et l'exploitation du Canal de Castille en Espagne., 11 août 1846 - 28 août 1846; MC/DC/XXXI/16; pièce e
  - 5 pièces. 2 enveloppes à l'adresse de Me Potier; lettre d’Eugénie Priniault, accompagnant une copie de son testament dont les date précise, lieu et patronymes n’apparaissent pas dans le corps du texte., 1er janvier 1868 - 27 décembre 1868; MC/DC/XXXI/16; pièce f
  - 2 pièces. Copies en deux exemplaires du testament d’Emilie Gonnard, veuve Decoq, fait à Paris, le 16 juin 1849, MC/DC/XXXI/16; pièce f
  - 2 pièces. Enveloppe de grand format, 3 cachets de cire rouge au dos, sur laquelle est indiquée qu’Adrien Jean-Baptiste Fournier et Marie Josèphe Camille Adélaïde de Campettres ont remis à MeThirion, des valeurs pour 63 000 francs. Fait à Paris, le 14 novembre 1818. Lettre d’accompagnement de Marie de Campettre pouvant être assimilée à une procuration à L. Chauvet, pour gérer les dites valeurs., MC/DC/XXXI/16; pièce h
  - 2 pièces. Enveloppe marquée "L'écrit enfermé dans ce paquet appartient à mademoiselle Dieudonné, demeurant à Paris, rue de la Cossonnerie n°26", et feuillet valant reconnaissance de dette par Pierre Blanq pour 3 500 livres. 30 mars 1816., MC/DC/XXXI/16; pièce i
  - 2 pièces. Enveloppe marquée "papiers confiés par M. de Hauteclocque (César), demeurant à Blois, et ne pouvant être remis qu’à lui seul ou à son fondé de pouvoir", et feuillet valant acte sous signatures privées non enregistrée, décrivant additions à la constitution d’une rente viagère de 800 francs passé ce jour par devant Me Potier dont énoncé des parties: Anne Eugènie Milleret, Catherine O’Neill, Suzanne Julie Joséphine de Commarque, Louise Anastasie Bevier, Joséphine Amélie Henningien, d’une part, Constance Saint-Julien et César Louis Fançois Joseph de Hauteclocque, d’autre part. 8 novembre 1845., MC/DC/XXXI/16; pièce j
  - 3 pièces. Enveloppe marquée "Testament de H. E. Hau, veuve Lefebvre de Ste Marie, fait à Paris le cinq janvier mil huit cent soixante neuf", et contenant le testament d’Emilie Henriette Hau, fait à Paris, le 5 janvier 1869. Joint une fiche cartonnée, sans doute issue d’un « fichier » clients de l’étude., MC/DC/XXXI/16; pièce k
  - 2 pièces. Enveloppe marquée "1er paquet non cacheté, Berard et Chenot", contenant un feuillet valant acte sous signatures privées non enregistrée, décrivant transport d’une somme de 1 498 455 livres due par l’état pour fournitures [de guerre ?] suivant acte passé ce jour par devant Me Robin notaire à Paris. Dont énoncé des parties: Marie Bain, épouse de Donat Berard, d’une part, Antoine Philippe Chenot, d’autre part. 29 ventôse an 9 (20 mars 1801)., MC/DC/XXXI/16; pièce l
  - 2 pièces. Enveloppe marquée "3e paquet non cacheté, Serisier et Déal", contenant un feuillet valant acte sous signatures privées non enregistrée, décrivant transport d’une somme de 25 000 francs due par l’état pour matériels de guerre, suivant acte passé ce jour par devant Me Laroche, notaire à Paris. Dont énoncé des parties: Serisier, d’une part, Déal, d’autre part. 13 germinal an 12 (3 avril 1804)., MC/DC/XXXI/16; pièce m
  - 3 pièces. Enveloppe marquée "4e paquet non cacheté, Montpinçon et Ducos", contenant deux feuillets fait en double exemplaires, valant acte sous signatures privées non enregistrée, décrivant paiement de garantie en cas de vente de la terre de Chevilly pour une somme totale de 40 000 livres, suivant acte passé le 24 mars 1791 par devant Me Laroche, notaire à Paris. Dont énoncé des parties: Pierre de Montpinçon, Daniel David de Montpinçon, Jacques Marie de Montpinçon, Charlotte Camille de Montpinçon, Alexandrine de Montpinçon, Jacques Alexandre Leforestier de Vandœudre, Jeanne Marie Angélique Caze de La Bove, veuve de Louis Charles Armand Deslandes de Blanville, épouse Ducos. 22 floréal an 12 (12 mai 1804)., MC/DC/XXXI/16; pièce n
  - 2 pièces. Enveloppe marquée "5e paquet non cacheté, Devevey et Fournier", contenant un feuillet valant acte sous signatures privées non enregistrée, reconnaissance d’une propriété mobilière énoncé dans un bail passé dans le mois de vendémiaire an 13 par devant Me Schnetz, notaire à Paris. Dont énoncé des parties: Pierre Emmanuel Devevey, d’une part, Pierre Louis Fournier, d’autre part. Vendémiaire an 13 (24/09/1803 - 23/10/1803)., 24 septembre 1803 - 23 octobre 1804; MC/DC/XXXI/16; pièce o
  - 2 pièces. Enveloppe marquée "6e paquet non cacheté, Dervieu et Faure", contenant un feuillet valant acte sous signatures privées non enregistrée, transport sur sieur Joursserandot, d’une rente de 7 179 francs, compagnie Oeillet Saint-Victor, suivant acte passé ce jour par devant Me Schnetz, notaire à Paris. Dont énoncé des parties: Louis Dervieu, d’une part, Joseph Philippe Faure, d’autre part. 12 prairial an 13 (1er juin 1805)., MC/DC/XXXI/16; pièce p
  - 2 pièces. Enveloppe marquée "7e paquet non cacheté, Duhamel et Rivail", contenant un feuillet valant acte sous signatures privées non enregistrée, reconnaissance, abandonnement et réquisition suivant contrat passé ce jour par devant Me Schnetz, notaire à Paris. 1er avril 1807., MC/DC/XXXI/16; pièce q
  - 1 pièce. Enveloppe marquée (et vide) "paquet non cacheté, Schnetz et Laroche", provenant des prédécesseurs de Me Froger-Deschenne, notaire à Paris. sd., MC/DC/XXXI/16; pièce r
  - 3 pièces. Enveloppe marquée "testament de Mr Le Roux", contenant deux feuillets: descriptif et testament de Daniel André Sébastien Le Roux fait à Paris, le 20 mars 1879. 28 mars 1879., MC/DC/XXXI/16; pièce s
  - 4 pièces. Enveloppe marquée "Instruction particulière pour le dépositaire etc.", contenant lettre d’accompagnement d’un feuillet fait en double exemplaires, valant acte sous signatures privées non enregistrée, décrivant reconnaissance de dettes par Alexis Raible dit Reblet, marchand tailleur à Paris, au profit de son fils, Alexandre Théodore Raible dit Reblet, demeurant à Liestal canton de Bâle-Campagne, (Suisse). 12 décembre 1845., MC/DC/XXXI/16; pièce t
  - 2 pièces. Enveloppe marquée "Mr Megret 45, rue de Richelieu; testament de Mr Le Roux ", contenant un testament de Daniel André Sébastien Le Roux fait à Paris, le 15 août 1883. 26 décembre 1883., MC/DC/XXXI/16; pièce u
  - 1 pièce. Testament de Victoire Foignet-Despreaux, épouse de Bertin, fait à Paris, le 3 mai 1867, MC/DC/XXXI/16; pièce v
  - 7 pièces. Chemise marquée "Me Leroy, notaire à Sartrouville, à Melle Forestier et Mr Sinal ", contenant trois bulletins de liaison (17-18 septembre 1844), accompagnant un feuillet valant acte sous signatures privées non enregistrée, décrivant inscription hypothécaire pour reconnaissance de dette par Marie Anne Julie Leforestier et Adélaïde Joséphine Emilie Jamard, veuve de Jean Pierre Maillard, au profit des familles Leroy et Tiphaine (sd), autre bulletin de liaison (20 septembre 1844), accompagnant l’expédition d’un acte civil public, fait par mE Binard, notaire à Argenteuil, pour levée d’inscription hypothécaire par les familles Leroy et Tiphaine, au profit de Leforestier et Jamard veuve Maillard (19 avril 1837). [19 avril 1837 - 31 août 1844]., MC/DC/XXXI/16; pièce w